臺北高等行政法院裁定
                                      110年度停字第100號
聲  請  人  戚一武等70人（姓名、地址詳如附表）
共      同
訴訟代理人  鄭志政律師（兼送達代收人）
                      送達處所：臺北市民權西路20號3樓之1
相  對  人　內政部警政署國道公路警察局

代　表　人　楊春鈞

上列當事人間加班費事件，聲請人聲請停止相對人附表所示原處
分之執行，本院裁定如下：
　　主  文
聲請駁回。
聲請訴訟費用由聲請人負擔。
　　理  由
一、按「（第1項）原處分或決定之執行，除法律另有規定外，
    不因提起行政訴訟而停止。」「（第2項）行政訴訟繫屬中
    ，行政法院認為原處分或決定之執行，將發生難於回復之損
    害，且有急迫情事者，得依職權或依聲請裁定停止執行。但
    於公益有重大影響，或原告之訴在法律上顯無理由者，不得
    為之。」行政訴訟法第116條第1項、第2項分別定有明文。
    由此規定可知，允許停止執行必須具備「原處分或決定之執
    行，將發生難於回復之損害」、「有急迫情事」、「停止執
    行對於公益無重大影響」及「原告之訴在法律上非顯無理由
    」等4個要件，缺一不可，缺其一者即應駁回其停止執行之
    聲請。所謂「難於回復之損害」，係指其損害不能回復原狀
    ，或不能以金錢賠償，或在一般社會通念上，如為執行可認
    達到回復困難之程度而言。至當事人主觀上難於回復之損害
    ，當非屬該條所指之難於回復之損害。所謂「有急迫情事」
    ，係指須有避免難於回復損害之急迫必要性而言。又暫時權
    利保護程序與本案救濟程序不同，在時間壓力下，性質上屬
    於簡略程序，對於停止執行決定之要件事實認定，僅能適用
    較本案救濟程序審查密度較低之審查模式，是有關事實方面
    訴訟資料，限於現存之證據方法，應由聲請人就難以回復損
    害且急迫之情事盡其釋明責任，法院不能於聲請人未為釋明
    情況下，逕行准許停止執行。
二、聲請人等係相對人所屬員警，相對人以民國109年12月29日
    國道警人字第1090911080號函，審認其104年12月8日國道警
    人字第1040908406號書函（下稱104年12月8日書函）中有關
    值日未補休得改申領加班費部分，因未經授權且缺乏事務權
    限，應屬無效；嗣據以附表中之原處分欄所示函文，認聲請
    人等輪服勤務值日後應補休而未補休，依104年12月8日書函
    改申領之加班費（如附表中之繳回金額欄所示金額）應予繳
    回。聲請人等不服，提起復審，經公務人員培訓暨保障委員
    會以附表中之復審決定欄所示之復審決定書駁回復審。聲請
    人等仍不服，遂提起行政訴訟（案號：本院110年度訴字第
    1105號），並聲請停止相對人附表所示原處分之執行。
三、本件聲請意旨略以：聲請人等係按104年12月8日書函支領加
    班費，於法有據，原處分違反信賴利益保護原則，難令折服
    。復按臺灣臺北地方法院109年度簡更一字第16號行政訴訟
    判決意旨可知，公務人員因超時服勤而以補休假方式受領超
    勤補償者，如未能於規定期間內完成補休假即行離職，應得
    請求將未及休畢之補休假轉換成加班費而為給付。相對人依
    法就所屬公務人員之超勤補償，雖有決定應以何種方式為之
    的裁量權限，然在此特殊情況下，核給補休假既無實益，則
    相對人就聲請人等系爭超時勤務之補償方式，裁量空間已萎
    縮至零，亦即發給加班費乃唯一選項。原告所訴確有理由，
    請求逕命相對人停止執行原處分等語。
四、經查，聲請人聲請意旨僅空泛請求本院逕命相對人停止附表
    所示原處分之執行，並未就「原處分或決定之執行，將發生
    難於回復之損害」、「有急迫情事」、「停止執行對於公益
    無重大影響」及「原告之訴在法律上非顯無理由」等要件，
    提出可供即時調查之證據以為釋明，已不符停止執行之要件
    。況附表所示原處分係命聲請人等繳回前已支領之加班費（
    即附表中之繳回金額欄所示金額），則原處分一旦執行所生
    之損害，依客觀情形及一般社會通念，並非不得以金錢加以
    補償，尚無將發生難於回復之損害情事。從而，聲請人本件
    聲請停止執行，核與前揭停止執行之要件不符，其聲請停止
    執行，不應准許，應予駁回。至聲請人其餘就本案訴訟所為
    之主張，尚非本件停止執行之聲請事件所須審酌，附此敘明
    。
五、依行政訴訟法第104條、民事訴訟法第95條、第78條、第85
    條第1項前段，裁定如主文。
中　　華　　民　　國　　110 　年　　9　 　月　　29　　日
　　　　　　　　　　臺北高等行政法院第五庭
                          　　審判長法  官　蘇嫊娟
                             　　　 法  官　陳雪玉
                            　 　　 法  官　魏式瑜
上為正本係照原本作成。
如不服本裁定，應於送達後10日內向本院提出抗告狀（須按他造
人數附繕本）。
中　　華　　民　　國　　110 　年　　9　 　月　　29　　日
　　　　　　　　　　　　　　　　　　書記官　林俞文